【裁判字號】    98,交聲,156
【裁判日期】    980731
【裁判案由】    違反道路交通管理處罰條例聲明異議
【裁判全文】
臺灣新竹地方法院交通事件裁定  98年度交聲字第156號
移送機關    交通部公路總局新竹區監理所
異  議  人
即受處分人  甲○○
上列異議人即受處分人因違反道路交通管理處罰條例案件，對於
交通部公路總局新竹區新竹監理所民國98年2 月13日所為之竹監
自字第裁50─E00000000 號裁決書，聲明異議，本院裁定如下：
    主  文
異議駁回。
    理  由
一、原處分意旨略以：異議人即受處分人甲○○於民國97年12月
    27 日21 時37分許，駕駛車牌號碼RU─7231號自用小客車，
    行經新竹市○○路與中福路口，經新竹市警察局第一分局警
    員查獲「違規左轉」違規事由，乃以竹市警交字第
    E00000000 號舉發違反道路交通管理事件通知單（下稱舉發
    通知單）當場舉發，並經原處分機關即交通部公路總局新竹
    區監理所以違規事實屬實，依照道路交通管理處罰條例第48
    條第1 項第2款 、第63條第1 項第1 款（裁決書漏載第63條
    第1 項第1 款）之規定，裁處異議人罰鍰新臺幣（下同）
    600 元、記違規點數1 點等語。
二、本件異議意旨略以：異議人於97年12月27日21時37分許，駕
    駛車牌號碼RU─7231號自用小客車，行經新竹市○○路與中
    福路口時，前開路口並無左轉專用道且綠燈直行燈號誌故障
    ，異議人非南寮人，不知該路口號誌為5 燈號誌，當時為晚
    間9 時30分左右濕冷暗夜，更不知此號誌綠燈為直行燈號誌
    尚須等候左轉指示燈號誌；此時僅見對向路口紅燈確實等待
    對向車道無車後迴轉，隨即被早已等候於路旁之執勤員警欄
    停告知違規迴轉，並且當場告知：沒錯，綠燈直行燈號誌故
    障。另此路口號誌左轉與迴轉秒數僅15秒規劃不當難以應付
    旁大迴轉車流，又因綠燈直行燈號誌故障易導致駕駛人違規
    ，新竹區監理所所為之處分顯有不當，為此狀請撤銷原處分
    等語。
三、按駕駛人駕駛汽車，應遵守道路交通標誌、標線、號誌之指
    示，並服從交通指揮人員之指揮；次按汽車駕駛人轉彎時，
    不依標誌、標線、號誌指示，處600 元以上1,800 元以下罰
    鍰，道路交通安全規則第90條、道路交通管理處罰條例第48
    條第1 項第2 款定有明文。
四、查本件異議人即受處分人甲○○於97年12月27日21時37分許
    ，駕駛車牌號碼RU─7231號自用小客車，行經新竹市○○路
    與中福路口，經新竹市警察局第一分局警員查獲「違規左轉
    」違規事由，乃填製舉發通知單當場舉發之事實，為異議人
    所不爭執，堪認為真實。
五、又異議人抗辯當時該路口綠燈直行燈號誌故障縱然屬實，惟
    該路口之左轉號誌並未故障乙節，業據異議人於本院訊問時
    自承在卷，而本件交通違規事由為異議人違規左轉，綠燈直
    行燈號誌故障，並不會影響異議人難以判定之情況，足見當
    時異議人並無不可歸責於異議人事由致判斷錯誤之可能。而
    用路人駕車行駛於道路，本應遵守交通號誌之指示，並盡其
    注意交通號誌之義務，如得以其個人對交通號誌的誤判而主
    張無違規行為，不僅影響交通之安全及順暢，對其他用路人
    之生命、健康亦造成威脅，異議人徒以其非居住於附近不知
    該路口交通號誌為5 燈號誌，及直行燈號誌故障為辯解，自
    不可採。至異議人抗辯路口號誌左轉與迴轉秒數僅15秒規劃
    不當難以應付旁大迴轉車流云云，亦與異議人本件交通違規
    行為無涉，併此敘明。
六、再行政處分如有誤寫、誤算或其他類此之顯然錯誤者，處分
    機關得隨時或依申請更正之，行政程序法第101 條第1 項定
    有明文。依卷附本件舉發通知單所示，填單警員為陳心畬，
    經本院依職權傳訊該名員警，該名員警到庭證述：本件交通
    違規並非由伊舉發，應該是前一段勤務，告發單沒有拿下來
    ，外觀的套子看起來都一樣，可能是因為這樣子拿起來製單
    舉發，觀諸舉發通知單上字跡應該是裡面同事黃勝民等語（
    見本院98年6 月24日訊問筆錄），以致本件實際取締員警與
    舉發單上填單人職名章欄上姓名有所不同，惟顯然係屬誤寫
    之顯然錯誤，依前揭規定，並不影響該舉發單之效力，附此
    敘明。
七、綜上所述，本件異議人確有於前揭時、地駕駛汽車違規左轉
    之違規行為。原處分機關就異議人上開違規行為，依道路交
    通管理處罰條例第48條第1 項第2 款、第63條第1 項第1 款
    及違反道路交通管理事件統一裁罰基準及處理細則之規定，
    裁處罰鍰600 元，並記違規點數1 點，核無不當。本件異議
    為無理由，應予駁回。
八、據上論斷，應依應依道路交通案件處理辦法第19條，裁定如
    主文。
中    華    民    國    98    年    7     月    31    日
                        交通法庭      法  官    邱玉汝
以上正本證明與原本無異。
如不服本裁定，應於裁定送達後5日內向本院提出抗告狀。
中    華    民    國    98    年    7     月    31    日
                                      書記官    陳怡芳


司法院資訊處製作；財團法人民間司法改革基金會備份。
